臺灣高等法院刑事判決　　　　 　 93年度重上更(六)字第158 號
上　訴　人
即　被　告　甲○○
指定辯護人 本院公設辯護人李廣澤
上　訴　人
即　被　告　丙○○
選任辯護人　王聰明律師
上　訴　人
即　被　告　乙○○
選任辯護人　連銀山律師
上　訴　人
即　被　告　丁○○
選任辯護人　張世興律師
　　　　　　游雅鈴律師
上列上訴人因違反肅清煙毒條例等案件，不服臺灣士林地方法院
（即改制前之臺灣臺北地方法院士林分院）83年度重訴字第33、
47號，中華民國84年5 月19日第一審判決（起訴案號：臺灣士林
地方法院檢察署83年度偵字第4903、8383、10321、10347號）提
起上訴，判決後，經最高法院第六次發回更審，本院判決如下：
    主  文
原判決關於甲○○、丁○○販賣毒品及丙○○、乙○○運輸毒品
部分，暨甲○○、丁○○定執行刑部分，均撤銷。
甲○○共同連續販賣毒品，累犯，處死刑，褫奪公權終身。附表
一所示之物品均沒收，毒品海洛因並銷燬之。
丙○○共同運輸毒品，處無期徒刑，褫奪公權終身。附表二所示
之物品均沒收，毒品海洛因並銷燬之。
乙○○共同運輸毒品，處無期徒刑，褫奪公權終身。附表三所示
之物品均沒收，毒品海洛因並銷燬之。
丁○○共同運輸毒品，處無期徒刑，褫奪公權終身。附表三所示
之物品均沒收，毒品海洛因並銷燬之。
    事  實
一、甲○○前曾犯盜匪、偽造有價證券等罪，經本院分別判處有
    期徒刑八年及三年，經減刑為五年四月及一年六月，併執行
    六年六月，於民國（下同）七十九年五月十七日假釋出獄，
    於八十二年五月二十三日因假釋期滿而以執行完畢論。
二、甲○○、丁○○、丙○○、乙○○以及綽號「阿明」、泰籍
    「華哥」（英文名：THANEGSAE-LIEO）之真實姓名不詳之成
    年男子等，均明知海洛因係我國管制進出口物品，且為肅清
    煙毒條例第二條所列之毒品。於八十二年十月間，泰籍綽號
    「華哥」之不詳姓名成年男子來台灣循線與甲○○商洽提供
    毒品海洛因走私來台販賣事宜，甲○○為貪圖暴利，基於販
    賣及運輸毒品之概括犯意，於八十三年二月十一日依約前往
    泰國與「華哥」接洽預購海洛因磚一百件（即二百塊，每塊
    淨重約三百五十點六一公克），每件約折合新台幣（下同）
    十一萬元，並代「華哥」在台販售三十件（即六十塊），價
    格數量談妥後，甲○○即於同年月二十日返國，並以電話與
    丁○○洽詢合資事宜，丁○○遂與甲○○基於私運輸毒品海
    洛因之犯意聯絡，同意出資二百萬元以共同運輸海洛因來台
    。甲○○並另與與之有共同運輸毒品海洛因犯意聯絡之丙○○議定，運輸毒品海洛因來台，且交由丙○○負責海洛因走
    私運輸工作，嗣丙○○利用其住居屏東縣琉球鄉地緣關係，
    於八十三年二月中旬覓得同鄉軍騰發號漁船船長乙○○，旋
    於八十三年三月底由甲○○、丙○○駕車南下高雄，在高雄
    市大統百貨公司旁路邊甲○○所駕駛之車內，由甲○○與乙○○談妥走私運輸海洛因計一百三十件（即包括上開一百件
    及代「華哥」在台販售之三十件），每件十萬元，共計一千
    三百萬元之運費，運費並俟海洛因走私進口售出得款後再行
    給付。乙○○亦明知海洛因係毒品及管制進出口物品，竟為
    貪圖非法暴利，基於共同走私運輸毒品販賣之犯意，告知甲○○、丙○○於八十三年四月二十三日左右利用夜間在東經
    一百十二度、北緯十二度附近公海交貨，並以閃燈三下為信
    號。丙○○即依甲○○指示於八十三年四月一日搭機前往泰
    國與「華哥」面洽在公海接駁海洛因之時間、地點、密語、
    信號等細節，議定後，旋於同年月十七日搭機返國。另綽號
    「阿明」者亦基於共同之犯意聯絡，依甲○○之指示，於同
    年四月十五日飛往泰國協助丙○○洽商事宜，詎為「華哥」
    留置泰國充當人質，須嗣全部交易完成，寄賣六十塊海洛因
    售罄，價金匯至泰國，始能釋放返國。其間，甲○○在台負
    責籌備資金，除由丁○○出資二百萬元款項外，餘則由甲○○以賭博贏得之賭金及典當手錶、汽車等籌資一千餘萬元，
    而於八十三年四月間某日在台北市○○路高峰百貨附近，交
    付「華哥」集團所指派與之有犯意聯絡綽號「阿平」之不詳
    姓名成年男子。乙○○則駕駛其所有之「軍騰發號」漁船隨
    同不知情之船員李進正、李文發、陳輝發亦於八十三年四月
    七日申請出海作業，並依約前往接貨，詎料泰國「華哥」方
    面因船隻在海上拋錨，無法如期交貨，緊急聯絡甲○○，經
    丙○○與乙○○取得連繫後，由乙○○於原約定地點等候，
    始延至八十三年四月二十六日左右深夜在同上約定地點，乙○○趁李進正、李文發、陳輝發等船員入睡之際，自行由某
    不詳外國漁船內由「華哥」所指派，與「華哥」有走私及販
    賣毒品海洛因犯意聯絡之不詳姓名成年男子手中接得海洛因
    六大袋，「軍騰發號」漁船始於八十三年五月十日十六時三
    十分，將六大袋海洛因（合計一百三十件即二百六十塊），
    自屏東縣東港漁港走私入境。乙○○並利用該漁船在東港造
    船廠上架檢修之機會，將藏匿之海洛因六大袋運回屏東縣東
    港鎮○○街八五巷二六號不知情之林江山住處藏放，並以丙○○000000000呼叫器聯絡已南下高雄住宿花上花
    汽車旅館之丙○○前往取貨。嗣八十三年五月十三日中午時
    許，丙○○駕駛承租之自小客車，在上揭林江山住處接得六
    大袋海洛因，隨即於同日晚間十八時許運輸至台北市○○區
    ○○街六三巷四弄九號不知情之徐振原（業經檢察官不起訴
    處分）住處交予甲○○，甲○○為恐藏放毒品地點曝光，於
    丙○○離去後，除即將六大袋海洛因另運往八十三年五月中
    旬以徐振原名義承租之台北市○○區○○街七四之四號一樓
    ，並藏匿於前揭套房床墊底下外，旋於同日晚間騎乘機車將
    其中之十八塊海洛因磚，運送至丁○○位在台北市○○街一
    一五號一樓之店內，交付丁○○。事成，丙○○於八十三年
    五月十七日以乙○○需款為由，向甲○○取得五十萬元，惟
    並未轉交乙○○，而自行花用其中十一萬一千八百元（至所
    餘三十八萬八千二百元嗣經扣案）。而乙○○因之尚未獲得
    任何不法利益。
三、甲○○與錢元明（業經本院判處有期徒刑十五年，褫奪公權
    十年確定）、曾小龍（業經本院判處有期徒刑十四年，褫奪
    公權十四年確定）、郭瑜雯（六十三年十月七日生，未經起
    訴）基於意圖營利販賣及運輸海洛因毒品之概括犯意聯絡，
    自八十三年四月間起，連續由甲○○自不詳處所販入海洛因
    後，在台北市某處交由錢元明、曾小龍或郭瑜雯，而推由錢
    元明、曾小龍、郭瑜雯將毒品運送至宜蘭販賣予「慶文」、
    「阿洲」等不詳姓名之人共三次，每次之價格不詳，總計十
    萬元，錢元明並代收貨款繳交予甲○○或暫寄放於郭瑜雯之
    帳戶內。甲○○則每次給予其三人一萬元之報酬（錢元明、
    曾小龍、郭瑜雯三次與甲○○共同販賣毒品代送毒品所得共
    三萬元）及免費提供海洛因予錢元明及曾小龍施用。
四、又甲○○於八十三年五月十三日取得前開六大袋二百六十塊
    海洛因後，即賡續前揭意圖營利之概括犯意，並與「華哥」
    基於共同意圖營利販賣毒品海洛因之犯意聯絡，由甲○○在
    台販賣該批海洛因（即甲○○除販賣所自行販入之部分外，
    並代販售「華哥」所委賣之六十塊海洛因磚），並先於八十
    三年五月十四或十五日中午左右，在台北市○○路一一二號
    之五２樓販賣與錢元明一小塊海洛因磚一塊（未言明價款）
    ，錢元明表示無力付款，惟仍先取得該海洛因，迄未付款。
    又於八十三年五月十四日及五月十九日上午以每塊四十二萬
    五千元之價格，在台北市○○路高峰百貨旁巷內，售予綽號
    「阿福」之不詳姓名者共二塊海洛因磚，先收款三十九萬元
    ；同年月十四日上午十時許，在台北市○○街九九巷三二號
    二樓以同一價格售予基於意圖販賣而販入之李宏坤（業經本
    院判處有期徒刑十二年確定在案）二塊海洛因磚，收得款項
    四十三萬元；復於同日中午許，在台北市○○○路二０三巷
    二三號二樓以同一價格售予意圖販賣而販入之郭典銘（經本
    院判處有期徒刑十五年確定）六塊海洛因磚，收得款項七十
    萬元。
五、嗣經臺灣士林地方法院檢察署肅毒小組指揮刑事警察局經長
    達半年之嚴密偵監，而於八十三年五月十九日晚上，於附表
    四編號(一)至(五)、(六)(十)(十二)所示時地展開同步搜索，當場分別查
    扣如附表四編號(一)至(七)及(十)(十二)所示之物品而偵破，續於附表
    四編號(八)所示時地再行搜扣如附表四編號(八)(九)所示之物。惟
    因乙○○所駕駛之「軍騰發號」漁船於案發後旋即出海作業
    ，嗣經同前肅毒執行小組繼續指揮屏東縣警察局、內政部警
    政署保安警察第七總隊、空中警察隊、臺北市政府警察局中
    正第一分局、海岸巡防司令部成立「靖屏專案」追緝小組，
    終於八十三年十一月七日十七時許，在屏東縣琉球鄉外海十
    海浬海上為聯合追緝小組查獲乙○○，並扣得其所有之「軍
    騰發號」漁船乙艘（如附表四編號(十一)所載）。
六、案經臺北市政府警察局中正第一分局、士林分局分別移送臺
    灣士林地方法院檢察署檢察官偵查暨該署檢察官自動檢舉偵
    查起訴。
    理  由
甲、證據能力方面：
一、關於被告丁○○八十三年五月二十日於台大醫院經警所製作
    補訊之警詢筆錄部分：
（一）按被告之自白，非出於強暴、脅迫、利誘、詐欺、疲勞訊
      問、違法羈押或其他不正之方法，且與事實相符者，始得
      為證據，此刑事訴訟法第一百五十六條第一項定有明文。
（二）查，被告丁○○上開警詢筆錄係依被告丁○○所陳述而製
      作者，固據證人即製作該警詢筆錄之警員馬聖育於本院結
      證無訛（本院更六卷〈一〉第二二六頁）。而被告丁○○
      於八十三年五月二十日下午二時零三分，因毒癮發作，經
      警送至台大醫院急診時，意識清楚，有嘔吐情形，經給予
      止吐劑肌肉注射處理，有能力接受詢問乙節，固有台大醫
      院九十年六月二十七日（九十）校醫附秘字第一三九二四
      號函暨所檢送被告丁○○之病歷紀錄附於本院前更五審卷
      可參（本院更五審卷〈三〉第一五五頁至第一五八頁），
      惟依被告丁○○病歷紀錄所載，第二次記載其意識清楚之
      時間為同日下午四時二十三分，至於同日下午三時許之意
      識是否清醒乙節，因病歷紀錄並無記載此一時間之意識狀
      況，故礙難判斷及答復乙情，並有台大醫院九十年七月二
      十四日（九十）校附秘字第一七四０七號函附於本院前開
      更五審卷足憑（同上卷第二０六頁），從而被告丁○○於
      同日十五時許經警訊問時，是否確係意識清楚，已非無疑
      ；況被告丁○○既因毒癮發作而送急診，並因嘔吐，需醫
      生施以止吐劑治療，是縱意識清楚，但衡情，其精神況狀
      應非良好，甚至應係處於疲勞之狀態，此由被告丁○○前
      開警詢筆錄，於警員詢問第五問題時即答稱：「我身體不
      舒服，很難過，毒癮犯了，不想回答」等語，及證人即提
      解之女員林家蓉於本院前審到庭證稱：「當天她有清醒但
      不穩定，可能是毒癮發作的關係」等情（見本院前審更五
      卷〈一〉第一四七頁末行及反頁第一行），亦足佐之。從
      而被告丁○○前開警詢筆錄既係於其疲勞訊問下所為者，
      依諸前開刑事訴訟法第一百五十六條第一項之規定，自不
      得為證據。
二、關於被告乙○○於八十三年十二月三十日原審訊問中自白部
    分：
（一）被告乙○○及其辯稱人稱前開原審之訊問筆錄，係因檢察
      官於偵查中向被告乙○○嚇稱如不承認，即要對被告求處
      死刑，嗣檢察官於起訴書確具體求處死刑，被告乙○○誤
      將被判死刑，始於檢察官八十三年十二月三十日移送原審
      訊問時為不實之自白云云。
（二）惟查，遍觀被告乙○○偵查筆錄，未有檢察官向被告乙○○告稱，如不承認即求處死刑之記載，再被告乙○○於原
      審八十三年十二月三十日訊問後，於八十四年一月六日固
      隨即具狀答辯稱不知道丙○○所託帶者係毒品云云，然依
      該答辯狀所載：「那天看到起訴書說知錯不改，無悔意判
      死刑，而被告在庭上看到法官大人心裡會緊張，所以才告
      訴法官大人說事先知道什麼叫毒品」等內容（原審八十三
      年度重訴字第四七號刑事卷第一八頁反頁），顯見被告乙○○雖隨即否認八十三年十二月三十日筆錄中所供認「知
      情毒品」乙節，但並未敘及係因偵查中經檢察官嚇稱欲求
      處死刑所致者甚然，故其於本院改稱係遭檢察官恐嚇始為
      不實之自白云云，已非可取。況，原審八十三年十二月三
      十日訊問被告乙○○時，並未施以強暴、脅迫、利誘、詐
      欺、疲勞訊問、違法羈押或其他不正之方法，此為被告乙○○所不爭，縱被告乙○○因起訴書記載具體求處死刑，
      因此心有所懼，而於原審初次訊問時自白犯行，然此顯係
      被告乙○○本身因恐被判重刑而願以吐實換取減刑，並非
      因訊問者施以強暴、脅迫、利誘、詐欺、疲勞訊問、違法
      羈押或其他不正之方法，故自難認被告乙○○前開自白係
      經不法取供，且被告乙○○前開自白之內容亦與事實相符
      （詳後敘），從而依諸刑事訴訟法第一百五十六條第一項
      規定，自得為證據。被告乙○○及其辯護人謂前開自白非
      屬被告乙○○自由意志下所陳述者云云，並無可採。
三、按九十二年一月十四日修正通過之刑事訴訟法施行前，已繫
    屬於各級法院之案件，其以後之訴訟程序，應依修正刑事訴
    訟法終結之。但修正刑事訴訟法施行前已依法定程序進行之
    訴訟程序，其效力不受影響，刑事訴訟法施行法第七條之三
    定有明文。查本案係於刑事訴訟法九十二年九月一日修正施
    行前繫屬於原審，並於八十四年五月十二日辯論終結，而經
    最高法院第五次發回本院更審時，亦經本院於九十二年六月
    二十三日辯論終結，而有關本案相關證據：即被告甲○○、
    丙○○、乙○○、丁○○（除前開一所述警詢筆錄外）之警
    偵訊及法院歷審筆錄、附表所示扣案物品、監聽錄音帶及其
    譯文等，均於原審及本院其前歷審審判期日依法提示被告辨
    示，並經合法調查，從而依上開施行法之規定，該訴訟程序
    之效力不因刑事訴訟法之修正施行而受影響，換言之，該等
    證據均俱證據能力，合此敘明。
乙、被告四人之辯解：
一、被告甲○○辯稱：本案罪名應變更為刑法鴉片罪，且伊於偵
    查中已提供「華哥」之姓名及聯絡電話，是檢察官漏未追訴
    ，使伊無法獲得減刑，又乙○○於檢警未查獲前，即係伊所
    供出，亦應符合證人保護法減刑之規定，且伊未有更五判決
    事實欄所載由伊提供海洛因予錢元明、曾小龍、郭瑜雯運送
    、販賣之事實云云。
二、被告丙○○辯稱：伊係依甲○○之交待去泰國，但不是去洽
    談運輸毒品之事，乙○○雖係伊介紹給甲○○認識，但當天
    伊開車南下高雄後，由甲○○與乙○○二人在後座談，不知
    道他們談什麼，伊幫甲○○載東西到台北市○○街，甲○○
    有說是毒品；五十萬元是甲○○叫伊轉交給乙○○的，但尚
    未交付乙○○即被抓到，本案伊僅是幫甲○○載東西而已，
    不是共謀，也不是全案負責人云云。其辯護人並以：被告丙○○並未負責全部海洛因之運輸工作，僅替甲○○尋找船隻
    ，亦未與甲○○約定應獲取之代價，被告並無運輸或販賣毒
    品之犯意，再被告供出乙○○部分符合證人保護法第十四條
    減刑之規定等語置辯。
三、被告乙○○辯稱：丙○○二人僅告知係載運珠寶，伊不知為
    毒品，且伊於載運上開物品入境後，即接續多次出海捕魚，
    未曾與甲○○、丙○○聯絡取款情事，足見伊確實不知道該
    走私物品為毒品，且亦無高額報酬之約定。況伊於八十三年
    四月七日出海，四月二十六日接貨後，尚留置原海域捕魚至
    五月四、五日左右始返港，此可由接貨之該海域，距東港漁
    港距離，航程約五日即足印證，茍其確知所接貨物為毒品，
    日後有一千三百萬元之厚利，要無猶留於海域續行捕魚七、
    八日之理，且丙○○向甲○○所索取五十萬元，與伊無關云
    云。另其辯護人並以：一般人所稱之珠寶，通常亦包含玉石
    ，其重量絕不輕於海洛因，原判決謂海洛因分裝六袋，與珠
    寶六袋之重量顯然相去甚遠云云，實非有據。又「重達九十
    餘公斤，並以六個旅行袋分裝」之物品，縱可認其非為珠寶
    ，亦有可能係其他物品，而不能認其「必是海洛因」，尤不
    能據以認定被告「事前」已洽妥代為載運海洛因等語置辯。
四、被告丁○○辯稱：伊交予甲○○之二百萬元係借款，十八塊
    海洛因磚係甲○○交付伊供作前開借款之擔保品，其因有施
    用海洛因之習慣，故取用一小塊施用云云。其辯護人並以：
    本案共同被告甲○○對於被告丁○○有無出資販毒乙事，於
    警詢及法院審判時已有先後、相互不一致之瑕疵，難據為被
    告丁○○不利之依據，而公訴人提出其相關證據並無證據能
    力，本案被告丁○○確無公訴人所指訴之犯行等語置辯。
丙、本院認定犯罪事實所憑之證據及理由：
一、關於被告甲○○、丙○○、乙○○、丁○○共同走私、運輸
    毒品進口部分：
（一）本案扣案如附表四編號(一)(六)(八)所示毒品，經法務部調查局
      第六處鑑定結果，均證實為毒品海洛因，其淨重均如該附
      表編號(一)(六)(八)所載，此有該局八十三年八月三日（83）陸
      字第八三０八三０九九號及八十四年三月二十日發技(一)
      字第三九八號函附卷可憑（原審八十三年度重訴字第三三
      號卷第八一頁、第二五二至二五三頁）。
（二）前揭事實欄二所載如何與「華哥」接洽走私及運輸毒品來
      台販賣，甲○○如何洽商丁○○共同出資，如何由丙○○
      尋得乙○○之漁船載運等事實，業據被告甲○○、丙○○
      迭於警偵訊、原審及被告甲○○於本院審理中均供承不諱
      ，且互核一致。（警卷第五頁至第八頁、八十三年度偵字
      第四九０三號偵查卷〈下簡稱四九０三號偵卷〉第四四至
      四七頁、第二０一反頁、第二０三頁、八十三年度偵字第
      一０三四七號偵查卷〈下簡稱一０三四七號偵卷〉第五０
      至五二頁、八十三年度偵字第一０三二一號偵查卷〈下簡
      稱一０三二一號偵卷〉第一一頁、第一二頁、第三０至三
      三頁、原審八十三年度重訴字第三三號卷第一八頁正反頁
      、第五三頁、第五六頁正反頁、第一０五頁、第一四八頁
      、第一五０頁及甲○○於本院歷審之筆錄）。
（三）又查：
    (1)被告甲○○取得所走私運輸來台之海洛因二百六十塊後，
      當晚即交付其中十八塊海洛因予被告丁○○乙節，業據被
      告甲○○及丁○○迭於警偵訊及法院歷審審理中供承一致
      ，並有丁○○於八十三年五月二十日上許九時五十分許，
      帶警在高雄市○○○路（復興社區旁）四七五巷路邊ＸＨ
      Ｄ─三一六號機車內所查得之十七塊海洛因磚（詳警卷第
      五四頁八十三年五月二十日扣押證明筆錄，驗後淨重五九
      三四．六九公克）；及於八十三年六月二十四日在台北市
      ○○街一一五號所查扣海洛因一包（詳四九０三號偵卷第
      二二五頁筆錄、第二四一頁臨檢扣押證明筆錄，其驗後淨
      重三四．一二公克）扣案可佐。
    (2)又被告甲○○除於警詢中供述：「這些海洛因磚塊係我與
      丁○○出資向泰國『華哥』購買走私返國」，於八十三年
      三月二十日返國後，「我一面自己籌錢，一面找丁○○能
      出資多少錢，並且叫丙○○負責接洽運輸事宜。」（見四
      九０三號偵卷第一頁反面第二行、第十四行）、「丁○○
      曾出資新台幣二百萬元，事先約定毒品走私成功後拿十八
      塊海洛因作代價，若販賣賺錢後，我再拿些錢補貼她。」
      等語外（見四九０三號偵卷第一九０頁第六至十行），於
      檢察官偵查中復亦供承：「（問：你毒品賣給那些人？）
      ：：，將十八塊海洛因交給丁○○，因她出資二百萬元，
      我以此為對價」等情在卷（見四九０三號偵卷第四五頁反
      頁第六、七行）。參以被告丁○○於八十二年四月十一日
      與甲○○之電話交談中稱：「：：你跟他（董仔）講說這
      一次我有跟你合夥，我現在已籌了二００：：」等詞，此
      有該電話監聽錄音帶及原審判決所摘要之譯文可按。已證
      被告甲○○前開警偵訊中所述，應屬實情。
    (3)又衡酌被告甲○○所走私進口之海洛因磚，依其所述每塊
      之售價為四十二萬五千元（原審八十三年度重訴字第三三
      號卷第二０頁第四行），果被告甲○○係向被告丁○○借
      款二百萬元而交付海洛因用資擔保，則以前揭價款核算僅
      須五、六塊海洛因磚即足為借款擔保，何須交付達十八塊
      之海洛因磚？又被告丁○○於警查獲時，僅扣得上開海洛
      因磚十七塊及淨重三四．一二公克之海洛因一包，而未扣
      得之部分，係經被告丁○○施用殆盡乙情，為被告丁○○
      自承在卷（詳四九０三號偵卷第四八頁反頁、本院八十五
      年度上重更一字第六０號卷〈一〉第一０一頁）；另若被
      告丁○○所供承，甲○○交付十八塊海洛因磚時，說二、
      三天要拿回去云云屬實（詳見本院前開更一審筆錄）。是
      十八塊海洛因磚顯僅為擔保品，並於被告甲○○清償時尚
      須返還，則被告丁○○又焉何將其中一塊自行處分，而僅
      餘十七塊？凡此，足證被告丁○○所辯甲○○為擔保借款
      交付海洛因磚，有違常理，難以採信。至被告甲○○嗣後
      雖亦改稱：二百萬元係向被告丁○○所借者云云，然被告
      甲○○於本院以證人身分由檢察官及辯護人行交互詰問時
      ，經辯護人詰問時，證述：我跟丁○○說我周轉不靈要向
      她借二百萬元，她說她沒有錢，要向別人調，（問：利息
      如何計算？）我們從小一起長大，沒有講得那麼清楚；在
      警詢中未說丁○○是投資，我沒有看警詢筆錄，是警察自
      問自答，寫完才叫我簽名，我不可能說丁○○有投資，就
      算她有投資，我也不可能這麼說等語（本院九十四年一月
      二十五日審判筆錄第四頁）。則被告丁○○若係他人調借
      現款以資後轉借被告甲○○，此款項既非丁○○所有，焉
      有未約定利息之理？又被告甲○○就其於警詢中所述其餘
      各節均不爭執，所稱未看警詢筆錄云云，已有疑義，況被
      告甲○○於檢察官偵查中仍亦陳述走私海洛因來台，丁○○出資二百萬元等情，茲如前述，益證甲○○此部分所述
      ，未違於事實；再若被告甲○○與丁○○既係從小一起長
      大者，顯見二人交情匪淺，此由甲○○前開所稱：就算她
      有投資，我也不可能這麼說等語亦可窺知，可見丁○○對
      甲○○走私海洛因來台，若無共同投資之事，被告甲○○
      焉有於警詢及檢察官偵查中即如此供述之必要？由上，足
      見被告甲○○事後所言，顯係迴護之詞，要不足採信。
    (4)綜上，被告丁○○確係出資二百萬元與被告甲○○共同走
      私進口海洛因之事證明確。
（四）復查，
    (1)被告乙○○於原審八十三年十二月三十日之初訊時，即已
      供承：第一次丙○○要我載運，我因不知何物未予答應，
      但後來有答應丙○○要載東西回來（第二次），我當時知
      道運的東西為海洛因，因丙○○有告訴我是海洛因，但說
      東西不多，所以才答應，且我很重義氣，並是鄉下人，不
      知事情會如此嚴重。我認識丙○○，他是我琉球同鄉，甲○○是八十三年三月由丙○○在車內介紹我認識的，見過
      一次面，是丙○○找我用漁船運送海洛因，是在八十三年
      過完年，在我琉球本福村一處麵攤與他吃飯時，他說的。
      第二次約我，我才同意。（問：八十三年三月底，甲○○
      、丙○○駕車到高雄，在大統百貨公司旁，甲○○車內，
      由甲○○與你談要運送海洛因一百三十件，每件新台幣十
      萬元？）他未說一百三十件，他祇說東西不多，載回來每
      件十萬元代價，（問：當時甲○○在車內）是，是甲○○
      跟我說的。（問：你何時，在何處載運毒品？）大約在半
      年前，因時間已久，是晚上，地點在東經112 度左右、北
      緯12度左右，約定對方載海洛因來時會打三下信號燈（吳
      、黃二人跟我如此說的）然後我也回三下信號燈，對方船
      隻丟下六包旅行手提袋大小的東西，然後船就開走，．．
      然後我將六袋海洛因放在我睡覺的床板下，而後，我正常
      作業捕魚。回東港漁港，因船老舊，在東港造船所，油漆
      後，我先將東西載到林江山住處才打呼叫器給丙○○，後
      來在林江山住處附近的廟附近將東西交給丙○○等情綦詳
      （詳見原審八十三年度重訴字第四七號卷第九頁至第一０
      頁正反頁）。再者，被告乙○○係利用其他船員入睡後，
      始接貨，且均由乙○○自行處理，其他船員均不知情乙節
      ，亦據其於警詢及本院前審審理中分別供明無訛（見一０
      三四七號偵卷第一三頁第二行、本院八十五年度上重更一
      字第六０號卷〈一〉第一六八頁反頁第一行至第三行）。
    (2)又被告甲○○於警詢及偵查中亦供承：伊於八十三年三月
      間與丙○○在高雄市約過乙○○到丙○○的車上見面，伊
      親自與乙○○談載運海洛因的代價，每塊十萬元，一百三
      十件（一件二小塊，共二百六十塊）是一千三百萬元，並
      說好接駁的經緯度，與泰國船是夜間零時左右，且約定以
      燈閃三下，及接貨後返回台灣東港，而乙○○再以呼叫器
      000000000扣丙○○去接貨；我當時有向乙○○
      說等海洛因賣出去後再給他錢，並沒有給他定金或前金；
      我向乙○○說要走私海洛因，剛開始他不願意，後來他看
      運費代價很高，才接受；至查獲為止，丙○○有打電話給
      伊說乙○○要先拿五十萬元，伊就交五十萬元給丙○○轉
      交，但至案發後，我才知道丙○○沒有轉交給乙○○等語
      （見一０三二一號偵卷第一三頁、二０頁反面、三０頁反
      面）；於本院前審中仍供稱：丙○○跟乙○○說是古董、
      珠寶，而伊跟乙○○講時有說時運毒品等語（本院八十九
      年度重上更五字第一二七號卷〈二〉第八五頁），至本院
      準備程序中亦稱：在高雄跟乙○○談時，問他要不要走私
      骨董珠寶，他說好，又問他那走私毒品？他也說好等語在
      卷（本院九十三年九月二十一日準備程序筆錄）。互核被
      告丙○○於檢察官訊問時供稱：伊開車載甲○○到高雄大
      統百貨公司前，在伊車上由甲○○與乙○○談，說海洛因
      每件十萬元，總價一千三百萬元運費，乙○○有交一張單
      子給甲○○，就由伊拿至泰國交給華哥，雙方就約定交貨
      的時間及地點，後來未如期交貨，甲○○打電話向伊說泰
      國船壞了，無法如期交貨，要伊轉告乙○○，伊打了三次
      電話給乙○○太太問乙○○船回來了沒等語（見一０三二
      一號偵卷第三一頁反面至三三頁）。除足資佐以被告乙○○前開原審初訊之所稱知悉所運送者係海洛因之自白，應
      與事實相符外，並可證明被告乙○○同意代為私運海洛因
      ，所約定之報酬達一千三百萬元，要無疑義。
    (3)再，被告甲○○之聯絡簿上記載有乙○○之聯絡電話（00
      - 0000000及000000000），有該聯絡簿影本乙件在卷可憑
      （見一０三二一號偵卷第一六頁），而此電話係丙○○告
      知甲○○者乙節，復據被告丙○○於本院八十五年度上重
      更一字第六０號案件審理時陳明無訛（見本院八十五年度
      上重更一字第六０號卷第一六九頁），顯見被告乙○○透
      過丙○○將其聯絡電話轉知被告甲○○，要屬無疑。是被
      告乙○○所辯稱未留聯絡電話，亦未曾與甲○○談過，不
      知所運送者為毒品云云，均委無足取。
    (4)復者，徵之本案走私進口之海洛因高達二百六十塊，重達
      九十餘公斤，並以六個旅行袋分裝，除與珠寶之重量相去
      甚遠外，況珠寶類者，均質輕易碎，殊難想像私運進口者
      ，會率以旅行袋分裝，並於海上以丟擲方式處理，是被告
      乙○○辯稱係為甲○○、丙○○二人載運珠寶，實與常理
      有違，難以置信。此外，被告乙○○所有軍騰發號機漁船
      於八十三年四月二十七日出港，同年五月十日入港乙節，
      復有機漁船（含船員）進出港檢查表一件在卷可參（附於
      一０三四七號偵卷第二七頁反頁）。被告乙○○於事前已
      洽妥代為載運海洛因進口之事證，至為明確，
    (5)至卷附屏東縣警察局東港分局函覆及被告乙○○辯護人所
      提出屏東縣東港區漁會魚市場供應人明細表及關島魚獲記
      錄影本各一份（附於本院八十六年度上重更一字第六０號
      卷〈二〉第七０頁至第七九頁），固可證明被告乙○○於
      走私海洛因之後仍有多次出港捕魚之事實，而本院前審經
      向高雄港務局函詢有關六十七噸級漁船自北緯約十二度、
      東經約一百十二度處，如以正常時速返回東港所需耗時日
      乙節，據該局覆稱：六十七噸級漁船之時速與該船船型、
      水線長、排水量、馬力和當時之海象均有密切關係，故無
      法估算其正常時速，而北緯約十二度、東經約一百十二度
      處至東港之距離約為八百零一浬，假設時速為八－十一節
      （浬／時），其所耗時日約為四日四．一時－三日０．八
      時，有該局八十七年三月十七日八七高港航技字第０六０
      四八號函存於本院前審案卷足據（附於本院八十六年度上
      重更二字第六九號卷第六六頁），對照被告乙○○自海上
      接得毒品及返港之時日，其所稱：接得前揭六大袋物品後
      ，尚於該海域捕魚約七、八日方返港之情，雖非子虛，然
      此均俱不足為被告乙○○有利之證據。況被告乙○○既以
      出海捕魚名義申准出港，則其於接得六大袋毒品之後，續
      行捕魚，俾有大量魚獲，以證明其確有捕漁，以防入港檢
      查時立遭查獲，自能理解。且本案係於八十三年五月十九
      日先行查獲被告甲○○、丙○○等人，被告乙○○則於八
      十三年十一月七日方被查獲，則其於共同正犯甲○○、丙○○被查獲後，因擔懼其犯行走曝為警偵知，乃如常出海
      捕魚藉資彌飾，殊與常理均不相悖離，尤難執其於接駁毒
      品後續留於海上捕魚數日暨於走私犯行既遂之後猶多次出
      海捕魚之事實，據以反推其不知所走私者為毒品海洛因。
      又，被告乙○○係於八十三年五月十日十六時三十分將六
      大袋海洛因載運入港，迄被告甲○○、丙○○被查獲之同
      年月十九日止，相距未逾十日，參以其與被告甲○○既約
      明運輸報酬俟海洛因售出後再為給付，則其所辯於該段期
      間未曾與被告甲○○、丙○○為電話通訊，即令非虛，亦
      難執此遽認其與甲○○間並無運輸報酬之約定。另者，被
      告乙○○於運送前未先收取定金，於交付海洛因時，亦未
      同時由甲○○或丙○○取得報酬乙節，固亦據被告甲○○
      、丙○○及乙○○三人供承一致，然被告乙○○、丙○○
      係屬同鄉關係，乙○○本身又重義氣，並據被告乙○○供
      承如前，復參諸被告丙○○經警查獲後，迄至八十三年七
      月十八日，仍始終不願供出運送者為乙○○，而將運送之
      人推諉稱係「華哥」者所安排（詳一０三二二號偵卷第一
      五頁），益知丙○○與乙○○間交情匪淺，並甚重情義，
      故乙○○基於信賴丙○○，於尚未收取分毫之情況甘冒風
      險，同意利用其漁船出海捕魚之機會在海上接收「華哥」
      所販售之海洛因，並將之私運來台，暨交付丙○○，亦難
      認有何違反事理之處。自不能因被告乙○○未收取分毫，
      即推認其無走私、運輸海洛因之犯意。
    (6)又於本院前審審理中，經本院將渠三人送請法務部調查局
      實施測謊鑑定，其結果：「一、乙○○稱：（一）甲○○
      於案發前與其接洽載運之物品非海洛因；（二）甲○○未
      給予訂金；（三）其未向甲○○要錢。經測試無情緒波動
      反應，研判未說謊。二、甲○○稱：其於案發前與乙○○
      接洽載運之物品為海洛因，經測試呈情緒波動之反應，研
      判有說謊。三、丙○○情緒緊張，經測試無法獲致有效反
      應，不能研判有無說謊」等，固有法務部調查局八十九年
      九月二十日陸（三）字第八九０六六二四二號鑑定通知
      書在卷足按（附於本院八十九年度上重更五字第一二七號
      卷〈二〉第二六頁）。惟測謊鑑定，係依一般人在說謊時
      ，會產生遲疑、緊張、恐懼、不安等心理波動現象，乃利
      用測謊儀器將受測者之上開情緒波動反應情形加以紀錄，
      用以判別受測者所供述之真實性，倘受測者愈想壓抑其謊
      言所產生之情緒，在測謊儀器上會愈產生明顯之情緒波動
      反應，反之，則無此不實之波動反應，惟目前尚無法達到
      百分之百之準確性。（最高法院九十一年度台上字第七三
      七六號判決可資參佐）。查本件對被告三人實施測謊之時
      間距本案發生時已達六年之久，則對其等所實施之測謊鑑
      定，能否遽予採認，已非全然無疑，且本件乙○○於同意
      私運之初，明知所運送者為毒品海洛因，既經本院依前開
      (1)至(5)所析，認定屬實，是上開測謊鑑定結果尚不足為被
      告乙○○有利之依據，附此敘明。
    (7)綜上，被告乙○○及其辯護人所辯各節均非可取，被告乙○○前揭以約定一千三百萬元之代價，與被告甲○○、丙○○謀議私運海洛因之事實，彰彰至明。
（五）另查，被告丙○○除負責覓妥運輸海洛因入境之船隻外，
      尚於八十三年四月一日依甲○○之指示搭機前往泰國，與
      「華哥」面洽在公海接駁海洛因之時間、地點、信號等細
      節，嗣於被告乙○○將六大袋毒品海洛因走私入境後，復
      親自駕車自高雄載運前揭毒品至台北市○○街交付與被告
      甲○○乙節，業據其直承無訛（見一０三二一號偵卷第一
      五頁、第三一頁、第三二頁、四九０三號偵卷第四七頁）
      ，核與甲○○所述情節析相符合（見一０三二一號偵卷第
      一一頁），足徵被告丙○○係以自己犯罪之意思，事前與
      甲○○、乙○○及「華哥」等人就運輸毒品部分謀議而有
      合同之犯意聯絡，並分擔犯行，其為共同正犯甚明，被告
      丙○○嗣後辯稱：僅依照甲○○交待到泰國，不是去洽談
      運輸毒品的事，伊僅幫助甲○○載運東西，並非共謀，亦
      非全案負責人云云，允無足採。復查，被告丙○○於八十
      三年五月十七日以乙○○需款為由，向甲○○取得五十萬
      元乙節，業據被告甲○○供承在卷（見一０三二一號偵卷
      第三一頁），而被告丙○○亦於警詢自承八十三年五月十
      七日向甲○○取得五十萬元，於警查獲時已花用其中十一
      萬一千八百元，僅剩餘三十八萬八千二百元乙情無訛（警
      卷第八頁、第九頁），於本院審理中並亦陳稱：拿到五十
      萬元還未交給乙○○時，隔天就被抓，當時只剩三十八萬
      元，其他的錢被伊花掉了云云（本院八十九年度上重更五
      字第一二七號卷〈一〉第六七頁、本院九十三年度重上更
      六字第一五八號卷〈一〉第一四六頁），此外並有前開三
      十八萬八千二百元扣案可佐。惟被告乙○○否認其有透過
      丙○○向甲○○索取五十萬元，被告丙○○於本院前審審
      理中復曾稱：乙○○未主動提到要拿錢，錢是甲○○要伊
      轉予乙○○者云云（本院八十五年度上重更一字第六０號
      卷〈一〉第一六九頁），且該五十萬元如係被告乙○○所
      欲索取之報酬，被告丙○○焉有取得後即擅自花用，而未
      福名義向甲○○所索取，然實者，應係其本身所欲獲取之
      運送毒品之利益無疑。
（六）被告甲○○本次走私進口之海洛因磚高達二百六十塊，若
      非已有販賣途徑，如何敢擔此風險以走私、運輸上開龐大
      數量之毒品？故其有以意圖營利販賣毒品之犯意，亦臻至
      明。
（七）末按：
    (1)八十七年五月二十日修正前肅清煙毒條例第十一條所謂之
      「供出毒品來源」，係指供出其上游之販毒者並因此破獲
      而言，方合乎澈底肅清煙毒、維護國民身心健康之立法目
      的。（最高法院八十三年度台覆字第三一號判決參酌）查
      被告甲○○於警詢固供稱：「『華哥』姓名ＴＨＡＮＥＧ
      ＳＡＥ－ＬＩＥＯＵ035246，阿平與『華哥』係同夥販毒
      者，『華哥』聯絡電話000000000，『阿平』呼
      叫器000000000，000000000」，然警
      局並未因而破獲「華哥」、「阿平」等販毒案件等情，業
      經本院前審向台北市政府警察局中正第一分局函詢據復無
      訛，有該局八十七年二月二十六日北市警中正一分（刑）
      總字第八七六０二九七九００號函（存於本院八十六年度
      上重更二第六九頁號卷〈二〉第六二頁）及八十八年十二
      月八日北市警中正一分刑字第八八六二七八二三００號函
      （存於本院八十八年度少連重上更四字第二號卷〈一〉第
      二二八頁）足憑，是與肅清煙毒條例第十一條所定供出煙
      毒來源因而破獲之要件尚屬有間，自不得邀減輕其刑之寬
      典，被告甲○○以其供出煙毒來源為「華哥」，而認應獲
      減其刑云云，自非有據。
    (2)按證人保護法第二條所列刑事案件之被告或犯罪嫌疑人，
      於偵查中供述與該案案情有重要關係之待證事項或其他共
      犯之犯罪事證，因而使檢察官得以追訴該案之其他共犯者
      ，以經檢察官事先同意者為限，就其因供述所涉之犯罪，
      減輕或免除其刑。八十九年二月九日公布施行之證人保護
      法第十四條第一項定有明文。是依上開法條規定減輕或免
      除其刑者，除該案之被告或犯罪嫌疑人，於偵查中供述與
      該案案情有重要關係之待證事實或其他共犯之犯罪事證，
      因而使檢察官得以追訴該案之其他共犯外，尚須經檢察官
      事先同意，此亦有最高法院九十二年度台上字第四八八四
      號、九十三年度台上字第四八五八號判決可資參佐。查，
      被告甲○○、丙○○因本案遭查獲時，證人保護法尚未制
      定，渠二人能否適用證人保護法，已非無疑。況證人陳佳
      瑤於本院前審理中，到庭具結證稱：「（本案在士林地檢
      署的時候是你承辦？）是的。（當年你是否有跟甲○○說
      供出毒品進來的管道（即船長、船隻）就能夠減刑？借提
      他到刑事警察局及你到看守所內的時候是否也如此說？）
      我在回函內已經說得很清楚，有關船長的部分，是從通聯
      的紀錄查到，因為通聯紀錄只是通話的紀錄，所以要叫甲○○及丙○○確認，因為他們二人是核心的人物，一開始
      他們也不敢指認，所以造成這艘船又出港去了，到最後他
      們二人有確認船長是乙○○，乙○○把毒品運進來的過程
      ，因為根據當時的肅清煙毒條例的規定，所謂供出毒品的
      來源是指供出毒品的上手，乙○○是被他僱用的，根本不
      是上手，這跟規定不符合，所以就這一點我有跟甲○○講
      過，他應該供出在台灣販毒的組織，因為當時我們有懷疑
      綽號「華哥」的人在台灣販毒，我們希望甲○○跟我們講
      出來，這個部分是我們列為偵查的重點，最好是要追到金
      三角的組織，當時我們跟泰國及美國的緝毒組織有聯絡，
      但是甲○○沒有供出來，所以沒有查出來，當時我有告訴
      這些被告，我說肅清煙毒條例得減刑，我可以幫他們向
      法官求情，但是我沒有權力決定，因為這是法官的權限，
      這幾個被告當時在偵查的過程，確實有一些悔意，這是無
      庸置疑的，有一些部分他們有充分的配合，．．（當時有
      沒有說抓到船長、船隻就要給甲○○減刑？）檢察官不可
      能去說出他做不到的事，肅清煙毒條例是得減刑，我有跟
      甲○○說他供出乙○○，並不符合上手的規定。（八十三
      年六月二十七日、六月二十九日、七月七日你是否有再士
      林看守所訊問甲○○？）沒有訊問，我們只是去瞭解。如
      果有金三角的案子，我們就另外一個案子來分案，因為沒
      有講所以就沒有做筆錄；．．（乙○○你是在何時知道他
      ？）不記得。（七月十八日甲○○的筆錄指證乙○○，十
      九日你們才發文要求監聽乙○○的電話？）發文去監聽，
      是為了當時我們查到他的漁船已經出去了，我們只是瞭解
      他的船何時進來，我們只是要掌握他的行蹤，我們當時已
      經知道南部有那個點，所以我們只是要甲○○確認，如果
      當時沒有查到乙○○這個點，我想這個部分他們不會說。
      （七月七日甲○○有向你報告船長是乙○○？）事實上是
      我們拿來給甲○○確認的，到最後他是有確認。（被告甲○○質之：八十三年度偵字第四九０三號八十三年五月十
      九日筆錄，是為了掩護船長，所以說台灣有一個倉庫沒有
      船長，，「華哥」這個人的電話是000000000號
      ，是泰國的行動電話，那隻電話是我從臺灣打過去的，四
      月二十二日臺灣辦案人員就知道，「華哥」是我在五月十
      九日被抓到就供出來的，「華哥」的英文名字、
      、呼叫器、行動電話、地址等我都有供出來，資料那麼詳
      細，辦案的人員不抓他，我也沒有辦法，這很明顯的上手
      我全部都講出來了，所以交換條件是指運輸管道，不是只
      上手，上手我早就講出來了，我們五月十九日抓到，六月
      二十二日這天還在追查毒品的來源，這是追查什麼來源。
      當時「明福」的電話在附件裡面，是我的電話號碼，我還
      沒有供出，因為當時我不知道「明福」姓什麼，因為丙○○介紹給我的時候，只有說「明福」，七月十八日口卡指
      認，七月七日我供出來「明福」的時候，我還不知道姓，
      所以當時沒有指認口卡，當時因為同名同姓的人太多了還
      不能確定，八十三年五月二十九日出港六月二十二日進港
      ，六月二十九日出港，很明顯的六月二十二日他們還不知
      道乙○○，所以才會讓他出港，所以乙○○是我檢舉的，
      七月十九日開始監聽以後才抓到乙○○，八十四年五月十
      二日辯論，五月三日我律師寫的答辯狀，狀內寫的很明白
      ，五月二十七日、應該是七月七日，五月二十七日應該是
      六月二十七日，是律師寫錯？）事實上我們先查出乙○○
      的部分，當時我們已經查出丙○○，只是沒有確定。五月
      十九日抓到的時候還不知道，但是在甲○○供出乙○○的
      時候我們已經知道乙○○了。我記得當時第一個確認的好
      像是丙○○而不是乙○○，我們當時追的時候是從丙○○
      下手，丙○○是琉球人，我記得丙○○當時有提到船長跟
      他有同鄉的關係，除了同鄉好像還有同學的關係，所以他
      不願意由他出面指認，不曉得丙○○跟乙○○是同學還是
      跟他哥哥是同學，所以我們本來想做丙○○的筆錄，後來
      才由甲○○作筆錄，我們有要他供出「華哥」在台灣的部
      分，後來他沒有供出來，我們只有交給泰國警方，我當時
      有跟甲○○講：你應該講是在台灣。（既然當時是要追查
      台灣販毒組織，為何在筆錄內都沒有提到？）筆錄是警方
      做的，我當時去看守所看甲○○時有跟他講：你講的是泰
      國，在我們政府當時的政策來講，我們希望金三角在台灣
      的集團能夠一舉查獲。（當時你們是根據檢舉函來破獲本
      案？）（提示檢舉函影本）（當時是講空運，沒有船的問
      題。八十三年二月二十一日中正一分局已經申請監聽電話
      ，所以本案在三月二十一日刑事局也有監聽，秘密證人是
      誰我不知道，有不同的單位在監聽，我們不會去觸及，以
      免影響到證人的生命安全，我們其實一查到丙○○的時候
      就已經懷疑了。本案有關乙○○船長的部分，確實當時被
      告丙○○、甲○○有做確認的動作，當時丙○○的部分依
      照公平原則請庭上考慮，因為當時他有許多苦衷，所以我
      們沒有作在筆錄上。（「軍（金）騰號」船上有沒有密室
      ？）我不知道，我沒有去看過，我記得八十三年我們有用
      無線電監控這艘船，警察機關有跟我報告，我們後來到海
      上去逮捕乙○○，當時他的態度還不錯。（當時乙○○是
      跟何人聯絡才被你們逮捕？）我記得是丙○○。（當時是
      丙○○跟乙○○接洽的？）是的。（監聽時間是在五月十
      九日以前還是以後？）以後」等情綦詳（見本院八十九年
      度上重更五字第一二七號卷〈三〉第四七頁至第五二頁）
      。互核丙○○八十三年六月二十一日警詢筆錄中，警員已
      向丙○○質疑於其南下高雄運毒期間，曾有屏東東港地區
      00-0000000，0000000，0000000電話呼叫，該電話中人與
      其關係，是否與走私毒品案件有關等語（見四九０三號偵
      卷第一八二頁反頁末行至一八三頁第一行、第二行），及
      於八十三年七月十八日甲○○警詢筆錄中，警員僅提供乙○○口卡相片予被告甲○○指認乙節，亦觀諸該筆錄甚明
      （見一０三二一號偵卷第一三頁反頁），足見證人陳佳瑤
      前揭所言，於甲○○、丙○○確認前，已經由偵查得知被
      告乙○○為共犯乙節，並非子虛，又綜觀上開證人陳佳瑤
      所述，顯未就乙○○部分，事先同意被告甲○○、丙○○
      如供出其犯罪事證，即向法院請求減刑。故被告甲○○、
      丙○○縱指認並供述係由被告乙○○以漁船私運海洛因來
      台之事實無訛，然與上開證人保護法第十四條第一項所規
      定減輕或免除其刑之要件，亦有不合，被告甲○○、丙○○二人亦難依上開規定邀減、免刑之寬典。至證人鄭宜玲
      於本院前審中係證稱：「（當年檢察官有沒有說只要甲○○供出船長、船隻的話，就可以減刑，你是否知情？）在
      刑事警察局，是我聽甲○○說的，因為我當時不認識檢察
      官，警察他們在問他的時候我在場」等語（見本院八十九
      年度上重更五字第一二七號卷〈三〉第五四頁）。是其所
      知者既係由被告甲○○所告知，顯屬傳聞，自不足為被告
      甲○○有利之證明，併此敘明。
（八）綜上各節所述，足證被告甲○○、乙○○、丙○○、丁○○上開所辯，均非可採，事證明確，其等犯行均堪認定。
二、被告甲○○於事實三、四所載販賣毒品海洛因部分：
（一）訊之被告甲○○否認有事實三所載與錢元明、曾小龍、郭
      瑜雯共同販賣毒品情事，辯稱：本案係其第一次走私進口
      毒品販賣，之前未曾販賣海洛因云云。惟查：
（１）已判決確定之共犯錢元明及曾小龍於警詢、偵查中均供承
      ：有為被告甲○○送毒品海洛因至宜蘭給「慶文」及「阿
      洲」，而由甲○○給付一萬元左右及免費提供海洛因供其
      二人吸食為報酬，所收回之錢，如被告甲○○沒來收，即
      均先存入郭瑜雯存金簿內，郭瑜雯亦知道渠二人吸毒及替
      甲○○運毒事等語不諱（見八十三年度偵字第四九三０號
      卷第二二、二七、二八頁之警訊筆錄及同卷八十三年五月
      二二日訊問筆錄第五二頁反面第六至八行、第五五頁反面
      第三、四及八行）。核與證人郭瑜雯於警訊陳稱：錢元明
      、曾小龍二人之毒品係甲○○供應，及伊亦應錢元明之要
      求至宜蘭向「慶文」收十萬元等語；並被告甲○○於警詢
      亦供承錢元明幫其賣毒品，其給予一、二萬元零花；甲○○並於偵查中供承有交毒品給錢元明、曾小龍二人去賣等
      情均相符合（見同上卷第五六頁反面第二、三行、第一九
      二頁第十二、三行）。
（２）另依本案監聽被告甲○○及共犯曾小龍、錢元明住處電話
      ，其中監聽電話譯文詳述如左：
      八十三年四月二十二日電話譯本Ｌ３：「阿堂（即錢元
        明）：要不要過來宜蘭？憲榮仔：多少？阿堂：３。憲
        榮仔：要了。阿堂：你到了打電話給我。」「阿堂：我
        差不多六點半到。憲榮仔：不好意思，你下來拿３就好
        ，錢不夠，被誤了，領不到又沒回電，拿３就好。阿堂
        ：ＯＫ。」、「小龍（即曾小龍）：阿堂走了沒？郭瑜
        雯：我不曉得，他回來時，我就叫他東西（指毒品）拿
        出去了。小龍：好。」
      八十三年四月二十五日電話譯本Ｌ５：「慶文：你明天
        有沒有空？了解吧，還是晚上下來。小龍：我叫人拿下
        去，我是最後一次了哦。慶文：好，１啦。小龍：好。
        慶文：你要當兵，你要交待你小老弟。小龍：看怎樣再
        打電話給你。」
      八十三年四月二十六日電話譯本Ｌ６：「某男：小龍，
        拿點下來怎樣？小龍：沒辦法，人家拿去了。某男：阿
        堂在宜蘭嗎？叫他拿一點給我。小龍：那已經要給別人
        了。某男：弄一點有什麼關係？小龍：你去跟阿堂講啊
        。」
      八十三年四月二十七日電話譯本Ｌ８：「黑龍：你那邊
        還有一些『餅』（指海洛因）在，你拿到別的地方。郭
        瑜雯：好，我知道。黑龍：還剩多少？郭瑜雯：不知道
        。黑龍：剩一點的話藏起來或丟掉也沒關係，想辦法先
        處理一下。郭瑜雯：好。」、「黑龍：在還沒找到他之
        前，『餅』及沒必要東西都移開，如果怎樣，到時你說
        什麼都不知道。郭瑜雯：我知道。」
      八十三年四月二十七日電話譯本Ｌ９：「小龍：馬上回
        去，阿堂錢有沒有匯進來？郭瑜雯：他說錢拿到了，但
        還沒匯進來，另小曾要跟我拿一點，要不要給？小龍：
        我馬上回來，你有沒給他知道地方？郭瑜雯：沒有啦，
        他說要在巷口等，我沒跟他講啦，馬上回來。小龍：好
        。」
      八十三年四月二十八日，電話譯本Ｌ：「老鼠：我老
        鼠啦，你還有沒有在『打鎖』？小龍：有啦。老鼠：半
        副啦。小龍：好。老鼠：在那裡？小龍：一樣。老鼠：
        十五分鐘後見面。小龍：二十分鐘好了。老鼠：好。」
        、「黑龍：順龍，調不到，人家都已放出去了。順龍：
        大家煩惱得很。黑龍：我以為昨天有，今天應該有，沒
        想到都放出去了。順龍：你在混哦。黑龍：真的調不到
        ，有些事不便談。」
      八十三年五月十四日電話譯本Ａ３：「黑龍：阿堂在嗎
        ？郭瑜雯：去宜蘭。黑龍：好，沒事，你要小心點。郭
        瑜雯：好。」
        （上開內容有前開監聽錄音帶及原審判決書所載可憑）
      由上述各電話錄音內容觀之，均係被告甲○○與各該人聯
      絡販毒事宜，被告甲○○並對曾小龍與郭瑜雯處之毒品，
      得直接囑咐郭瑜雯為處理，益證已判決確定之共犯錢元明
      、曾小龍及郭瑜雯確係為甲○○從事送貨收款之販賣行為
      ，核與渠等於警偵訊之供述一致。
（３）而錢元明、曾小龍、郭瑜雯為甲○○代送毒品至宜蘭販賣
      予「慶文」、「阿洲」共三、四次，每次甲○○給予其三
      人一萬元左右不等之報酬及免費提供海洛因予錢元明及曾
      小龍施用，及郭瑜雯亦應錢元明之要求至宜蘭向「慶文」
      收十萬元，則究竟代送三次或四次？每次一萬元左右，確
      定數額為何﹖又售賣海洛因予「慶文」、「阿洲」，甲○○販賣所得多少？均有不明，再因事隔已久，且被告等均
      翻異前供，無法查證，則以最有利於被告甲○○之認定，
      錢元明、郭瑜雯及曾小龍先後代甲○○送海洛因予「慶文
      」、「阿洲」共三次，甲○○計給付渠等報酬三萬元及由
      免費提供海洛因供渠等施用，而甲○○此部分因販賣所得
      之利益則係十萬元。
（二）
（１）事實欄四所載：被告甲○○於八十三年五月十三日取得前
      開六大袋二百六十塊之海洛因後，賡續意圖營利之概括犯
      意，並與「華哥」基於共同意圖營利販賣毒品海洛因之犯
      意聯絡，由甲○○在台販賣該批海洛因（即甲○○除販賣
      所自行販入之部分外，並代販售「華哥」所委賣之六十塊
      海洛因磚），並先於八十三年五月十四或十五日中午左右
      ，在台北市○○路一一二號之五２樓販賣與錢元明一小塊
      海洛因磚一塊（未言明價款），錢元明表示無力付款，惟
      仍先取得該海洛因，迄未付款。又於八十三年五月十四日
      及五月十九日上午以每塊四十二萬五千元之價格，在台北
      市○○路高峰百貨旁巷內，售予綽號「阿福」之不詳姓名
      者共二塊海洛因磚，先收款三十九萬元；同年月十四日上
      午十時許，在台北市○○街九九巷三二號二樓以同一價格
      售予基於意圖販賣而販入之李宏坤二塊海洛因磚，收得款
      項四十三萬元；復於同日中午許，在台北市○○○路二０
      三巷二三號二樓以同一價格售予意圖販賣而販入之郭典銘
      六塊海洛因磚，收得款項七十萬元等事實，業據被告甲○○於警偵訊中供承在卷，復於本院審理時自白屬實（本院
      九十三年度重上更六字第一五八號卷〈一〉第一四五頁）
      。並有其記載前開販售資料之帳單一紙扣案足稽（正本扣
      案，影本附於本院八十六年度上重更二字第六九號卷第九
      八頁）。而參諸該帳單內載「華→洗衣店」「郭→家70」
      「黃─黃家 85\43」「福─高旁拿39萬」「文─他家，
      欠」，其下方附欄則記載「華：代表丁○○，郭：代表郭
      典銘，黃：代表黃昏仔（按係李宏坤之綽號），福：代表
      阿福仔，文：代表郭瑜雯，『一』：代表數量一大件（二
      塊）『，』：代表一塊」等字，適與被告甲○○所自承關
      於被告郭典銘、李宏坤等人買受毒品之數量、價金及交付
      毒品地點之供詞，悉相符合。且同案被告李宏坤亦自承其
      綽號為「黃昏仔」（見本院八十六年度上重更二字第六九
      號卷第四五頁）；另共犯錢元明於偵查及原審審理中亦供
      謂：有向甲○○買海洛因，四十二萬五千元，但未給錢；
      甲○○給一塊海洛因磚，錢未付給甲○○等語無誤（見四
      九０三號偵卷第二八六頁、原審八十三年度重訴字第三三
      號卷第一九頁）。
（２）同案被告李宏坤以電話與甲○○探詢毒品何時進口或催促
      交貨之事，而被監聽電話，節錄電話譯文詳述如左：八十
      三年五月九日Ｂ：「黑龍：喂！怎樣？黃：有啦，明天
      應該可以湊個一百多萬，不用煩惱！黑龍：好！黑龍：可
      能這幾天。黃昏（李宏坤）：台中朋友打電話上來，我跟
      他們講。黑龍：啊，如果這樣，我跟你講，他那個（船）
      壞了，可能載一些貨，載不夠，又到別地方載貨，可能又
      拖了一些時間。黃昏：看怎樣你再跟我聯絡。黑龍：沒有
      變化應該是這幾天。」（此有監聽錄音帶及原審判決所摘
      錄譯文可憑），而黃昏與其朋友沈某電話中對話，沈某稱
      台中朋友急於一、二天要同樣的貨，黃昏稱要問問看，並
      告知應該就這兩天了；而黃昏與朋友順龍對話，順龍拜託
      黃昏，並稱會拿訂金給黃昏，黃昏稱現在都沒有（指海洛
      因）。尤足證明黃昏確實已覓得買主，並與買受人約定收
      取訂金。「黑龍：朋友還沒遇到，應該快了。典銘：朋友
      還沒遇到？黑龍：我也很急，快了。典銘：兩三個朋友在
      催。黑龍：我跟你說過，『車子』半路壞了，貨載不夠所
      以時間拖了。」，被告甲○○與李宏坤電話中均表明那個
      壞了，應係指第一次運輸毒品失敗之事，參以被告甲○○
      明指車子壞了，中間要補貨，沒補貨時不會漂亮：：甲○○答稱我也很急，快了等語，時間上與其走私毒品，均相
      吻合，均足以證明同案被告李宏坤及郭典銘係向被告甲○○購買毒品販賣。
（３）由上述錄音內容，可知被告李宏坤已有買主而向被告甲○○訂購並催貨，顯均係為販賣之意圖洽購，而被告甲○○
      亦同於八十三年五月十四日交付海洛因並收款，並對所進
      口之二百六十塊海洛因出處供述明確，數量亦均吻合，參
      以被告甲○○於原審審理中並對前開與告李宏坤之電話內
      容，坦承因其欠他人一些債務，故於本案走私之毒品進口
      前，即先行試找買主（見原審八十四年四月二十日訊問筆
      錄第三頁反面第三至六行），益證渠等係談論買賣毒品之
      事。
（４）此外，已判決確定之同案被告郭典銘所持有其中四塊海洛
      因磚，經警於八十三年五月二十日上午四時三十分許，在
      台北市○○○路二九三巷二三號二樓搜索查獲，被告丁○○部分則於附表四編號(六)、(八)所示時地經警扣獲，分有扣
      押證明筆錄存於偵查卷可據。
（５）綜合上述，俱徵被告甲○○前開自白與事實相符，堪信為
      真。
（三）綜上，被告甲○○於事實欄三、四所載販賣海洛因之犯行
      ，亦事證明確，堪以認定。
丁、論罪科刑及沒收之理由：
一、論罪部分：
（一）按海洛因係肅清煙毒條例第二條所稱之毒品，且為懲治走
      私條例公告管制物品項目及其數額甲類第四項之管制進出
      口物品。再肅清煙毒條例業於八十七年五月二十日經公布
      修正為「毒品危害防制條例」，並於同年月二十二日生效
      ，另懲治走私條例於九十一年六月二十六日公布修正，其
      中第二條第一項私運管制物品進口、出口逾公告數額者之
      罪，其刑度修正為「處七年以下有期徒刑，得併科新臺幣
      三百萬元以下罰金」，較之修正前「處七年以下有期徒刑
      ，得併科新台幣二十萬元以下罰金」之規定，顯見修正前
      之規定較為有利行為人。是被告甲○○、丙○○、乙○○
      、丁○○等人行為後法律既有變更，經比較新舊法結果，
      自以肅清煙毒條例及九十一年六月二十六日公布修正前之
      懲治走私條例有利於被告，依刑法第二條第一項但書之規
      定，應適用行為時之舊法。再肅清煙毒條例係刑法第二十
      章鴉片罪之特別法，其雖於八十七年五月二十日修正名稱
      為「毒品危害防制條」，但仍僅係修正法規名稱及條文，
      並未廢止其法，故自仍應就修正前後比舊新法之適用。被
      告甲○○辯稱所為應適用刑法之鴉片罪云云，尚有誤解，
      附此敘明。
（二）又販賣毒品罪，以基於營利之意圖而販入即足成立，不以
      販出為必要。泰國「華哥」委託被告甲○○在台販售海洛
      因，甲○○且已售出部分，自屬既遂。
（三）被告甲○○就事實欄二所載犯行，核係犯肅清煙毒條例第
      五條第一項之販賣毒品罪及同項之運輸毒品罪，並另犯九
      十一年六月二十六日修正公布前之懲治走私條例第二條第
      一項之私運管制物品罪。被告丁○○、丙○○、乙○○就
      事實欄二所載犯行，核係犯肅清煙毒條例第五條第一項之
      運輸毒品罪及九十一年六月二十六日修正公布前之懲治走
      私條例第二條第一項之私運管制物品罪。被告甲○○、丁○○、丙○○、乙○○與綽號「阿明」及泰國「華哥」之
      成年男子，及「華哥」所命來台取款綽號「阿平」之成年
      ，就肅清煙毒條例第五條第一項之運輸毒品罪及九十一年
      六月二十六日修正公布前之懲治走私條例第二條第一項之
      私運管制物品罪間，有犯意聯絡及行為分擔，俱為共同正
      犯。且前開所犯私運管制物品進口罪及運輸毒品罪，係一
      行為觸犯數罪名之想像競合犯，各應從一重之運輸毒品罪
      論處。且被告甲○○、丁○○、丙○○、乙○○所犯之運
      輸毒品及私運管制物品罪，係一行為觸犯數罪名之想像競
      合犯，各應從一重之運輸毒品罪論處。另被告甲○○、丁○○、丙○○、乙○○持有毒品之低度行為，分別為渠等
      之販賣毒品或運輸毒品之高度行為所吸收，均不另論罪。
（四）次按運輸毒品罪所稱之「運輸」係指轉運輸送而言，不以
      國外輸入國內或國內輸出國外者為限，其在國內運送者，
      亦屬之，至於運輸之動機、目的是否意在為自己或為他人
      ，運輸之方法為海運、空運、陸運或兼而有之，均非所問
      。（最高法院九十二年度台上字第五三九九號判決參酌）
      是被告甲○○就事實欄三所載將所販入毒品海洛因，在台
      北市某處交由錢元明、曾小龍或郭瑜雯，而推由錢元明、
      曾小龍、郭瑜雯將毒品運送至宜蘭販賣予「慶文」、「阿
      洲」等不詳姓名之人之犯行，核係犯肅清煙毒條例第五條
      第一項運輸及販賣毒品罪，並與錢元明、曾小龍、郭瑜雯
      間，有犯意聯絡及行為分擔，為共同正犯。至被告甲○○
      於事實欄四所載犯行，則係犯肅清煙毒條例第五條第一項
      之販賣毒品罪。被告甲○○就事實欄二、三、四所載運輸
      、販賣毒品之行為，時間緊接，犯罪構成要件相同，各顯
      係基於概括犯意反覆為之，均為連續犯，應各依法論以一
      罪，惟運輸、販賣毒品法定刑為死刑或無期徒刑，依法不
      得加重其刑。又被告甲○○所犯之連續運輸毒品罪與連續
      販賣毒品罪間，係方法結果之牽連關係，應從情節較重之
      販賣毒品罪處斷。至被告甲○○、丁○○、丙○○、乙○○持有毒品之低度行為，分別為甲○○販賣、運輸毒品，
      及被告丁○○、丙○○、乙○○運輸毒品之高度行為所吸
      收，均不另論罪。
（五）又查被告甲○○有事實欄所載之犯罪科刑及執行情形，此
      為被告甲○○所供承，復有本院被告全國前案紀錄表一份
      在卷可憑，於受有期徒刑之執行完畢後，五年以內再犯有
      期徒刑以上之本罪，係為累犯，惟因其所犯販賣毒品罪之
      本刑為死刑或無期徒刑，依法不得加重。
二、科刑及沒收：
（一）爰審酌被告甲○○、丙○○、乙○○、丁○○等明知毒品
      戕害國人身心健康，危害社會治安動搖國本，竟圖暴利，
      走私進口量高達二百六十塊之海洛因磚牟利，惟本件主謀
      者係被告甲○○，其復四處販賣擴散毒源，顯惡性重大，
      至被告丙○○、乙○○、丁○○既僅參與運輸，且被告丙○○雖負責覓妥運輸海洛因入境之船隻，於八十三年四月
      一日依甲○○之指示搭機前往泰國，與「華哥」面洽在公
      海接駁海洛因之時間、地點、信號等細節，並於乙○○將
      六大袋毒品海洛因走私入境後，親自駕車自高雄載運前揭
      毒品至台北市○○街交付與被告甲○○，然僅於八十三年
      五月十七日以乙○○需款之名義向甲○○先行取得五十萬
      元，而被告乙○○因與丙○○同鄉關係，未能抗拒丙○○
      之情誘及或於利誘，始為本件犯行，但事先既未取得任何
      利益，事後亦無利得，另被告丁○○為一介女流受被告甲○○之遊說始犯本案，始出資二百萬元使甲○○得以籌資
      洽購毒品私運來台，亦其無販賣毒品之意圖（詳後敘），
      衡其三人犯罪情節較被告甲○○為輕，所生危害亦未如被
      告甲○○之鉅，暨被告四人各自素行、犯後態度等一切情
      狀，就被告甲○○部分，認依其走私販賣之數量，嚴重影
      響社會治安，殊有永世隔離之必要，爰宣告死刑，至被告
      丙○○、乙○○及丁○○則因，惡性較輕，爰均諭知無期
      徒刑，且被告甲○○、丙○○、乙○○、丁○○併均依法
      宣告褫奪公權終身。
（二）扣案如附表四編號(二)(七)(九)(十一)所示之物均分係被告甲○○、
      丙○○、乙○○、丁○○所有，而犯共同運輸、走私毒品
      所用之物，均依肅清煙毒條例第十三條第一項前段規定宣
      告沒收，而附表四編號(八)所示之毒品，則係渠等私運入境
      所查獲之毒品，依同條例第十二條前段宣告沒收銷燬之。
      另扣案附表編號(三)(十二)所示物品，係被告甲○○所有供其販
      賣毒品所用之物，依同條例第十三條第一項前段規定應為
      沒收之諭知。又被告甲○○走私進口之海洛因，先後售予
      綽號「阿福」二塊，收款三十九萬元、售予被告李宏坤二
      塊，收款四十三萬元、售予同案被告郭典銘六塊，收款七
      十萬元，此部分其販賣毒品所得共一百五十二萬元，連同
      其與錢元明、曾小龍、郭瑜雯共同販售毒品所得十萬元，
      合計一百六十二萬元，雖僅扣得附表四編號(四)之七十二萬
      五千元，惟其餘八十九萬五千元之所得尚無證據證明已費
      失，故扣案之附表四編號(四)七十二萬五千元及未據扣案之
      八十九萬五千，均併依肅清煙毒條例第十三條第一項後段
      規定宣告沒收。又者，扣案附表四編號(五)之三十八萬八千
      二百元係被告丙○○共同運輸毒品所得報酬，係屬其犯罪
      所得，亦同條例第十三條第一項後段規定沒收之。至被告
      甲○○、丙○○上開犯罪所得，肅清煙毒條例十三條並無
      「如不能沒收時，應以其財產抵償」之規定，故本院礙難
      為此諭知，合此說明。
（三）再，查獲之煙毒如已適用海關緝私條例為沒入之處分者，
      司法機關即不得依肅清煙毒條例更為沒收之諭知，司法院
      著有院字第二八三二號解釋足資參照。查扣案如附表四編
      號(一)(六)(十)所示共重八八三五四點三三公克之海洛因，雖係
      被告甲○○、丙○○、乙○○、丁○○共同私運所查獲之
      毒品，然業經財政部高雄關稅局以（八四）移字第三二七
      （２－１）號處分書為沒入之處分（見原審重訴字第四七
      號卷第五四頁），該處分並已確定，復據財政部高雄關稅
      局函覆明確，有該局八十七年元月十九日高普緝字第八七
      一００三三二號函可按（附於本院八十六年度上重更二第
      六九號卷〈二〉第二七頁），是依上說明，本院自無庸依
      肅清煙毒條例重為沒收之諭知。
戊、不另為無罪諭知之部分：
一、被告甲○○部分：
（一）公訴意旨另以：被告甲○○於八十三年五月十四日或十五
      日中午左右，在台北市○○路一一二號之五（二樓）交與
      錢元明海洛因一塊，係囑錢元明售與不詳姓名之人吸用，
      並得款六、七十萬元，其中錢元明計分得十一、二萬元之
      報酬，因認被告甲○○此部分亦涉犯肅清煙毒條例第五條
      第一項之販賣毒品罪嫌等語。
（二）惟訊之被告甲○○已否認有囑由錢元明販賣並獲取前開款
      項等情，且證人錢元明於本院前審囑託臺灣澎湖地方法院
      訊問時亦僅證稱：「（八十三年四、五月間，被告甲○○
      有無交付你毒品海洛因，先後幾次，地點為何？如有，其
      目的何在？係寄放或叫你販賣？）有。當時我有在吸食，
      甲○○問我要不要，其先後只拿給我一次，在台北市○○
      路我的租屋處交給我，當時是交給我一塊重九兩三海洛因
      ，他是要賣給我但當時我沒有那麼多錢，所以他就先放在
      我這裡，我就把海洛因用以吸食。（八十三年五月間，你
      是否因販賣海洛因而得款六、七十萬元，如有，其詳細之
      販賣時間、地點、價格及販賣對象為何？得款後係交予何
      人？又你持有之海洛因是否全以出售，如否，其去處如何
      ？）我沒有販賣海洛因。也未因販賣海洛因得款六、七十
      萬元。（甲○○交給你的海洛因磚你至於何處？）我施用
      所剩之海洛因，見警察來查時，我將海洛因倒在馬桶內用
      水沖走」等語（見本院八十七年度少連重上更（三）字第
      一號卷第一七二、一七三頁），故祇能證明被告甲○○係
      將該海洛因一塊售與錢元明（價格不詳），殊難遽認被告
      甲○○另有與錢元明共同將該海洛因販賣予不詳姓名之人
      ，並已收取六、七十萬元價款之事實，故不能證明被告甲○○有此部分犯行，惟公訴人認此部分如成立與被告甲○○經論罪之販賣毒品罪間屬連續犯之裁判上一罪關係，本
      院自不另為無罪之諭知，併此說明。
二、被告丁○○部分：
（一）公訴意旨另以：被告丁○○於取得事實二所載十八塊毒品
      海洛因磚後，即將其中一小塊研磨供己施用（被告丁○○
      施用毒品部分，業經判決確定），旋於八十三年五月十七
      日將剩餘十七塊海洛因攜帶至高雄市○○○路四七五巷藏
      放在路邊車牌ＸＨＤ─三一六號其不知情之友人吳國廷所
      有機車置物箱內，伺機高價轉售他人，因認被告丁○○亦
      與被告甲○○共同犯肅清煙毒條例第五條第一項之販賣毒
      品罪等語，惟訊之被告丁○○堅詞否認有何販賣毒品海洛
      因之犯行，辯稱被告甲○○所交付之海洛因，伊自己施用
      云云。
（二）按公訴人認被告丁○○涉有前開販賣毒品之犯行，無非以
      電話譯文一本（編號Ｂ３至Ｂ７）及錄音帶，及十八塊海
      洛因依甲○○所販賣之大盤市價即高達七百六十五萬元，
      再被告投資取得十八塊海洛因磚，衡情亦不可能僅作為吸
      食之用等情資為論據。
（三）經查：
    (1)被告丁○○自甲○○取得之海洛因磚十八塊，係被告丁○○出資二百萬元而與被告甲○○共同私運入境者，固經本
      院認定如前，然依前開被告甲○○於警詢及偵查中所供述
      情節（見前開丙之一之（三）之(2)），僅足認定被告甲○○因欲私運毒品海洛因入境為籌覓資金而邀被告丁○○出
      資之事實，非但未能以之證明被告甲○○有與丁○○共同
      販賣之意，更無丁○○表示販入目的係為販賣之隻字片語
      ，故被告甲○○之供述，自不足為被告丁○○販賣海洛因
      之證據。
    (2)電話監聽錄音帶及其譯文僅固足佐證被告丁○○所交付被
      告甲○○之二百萬元，係在於出資私運毒品之事，而非借
      款，但由上開譯文，並無從得知被告丁○○有販賣之意圖
      ，而公訴人雖稱由監聽譯文內容亦顯示被告丁○○其前有
      零星販毒之跡象，然姑不論公訴人就監聽之通話內容所下
      結論是否屬臆測，且被告丁○○其前縱有零星販毒之舉，
      亦難據此推論被告丁○○本件所取得之十八塊海洛因磚，
      係意在販賣，故公訴人此部分論證，無從為被告丁○○有
      販賣毒品之不利證明。
    (3)至本案對於被告丁○○住處實施電話監聽結果，固分別有
      下列通話內容：
      八十三年四月十一日電話譯本Ｃ３：「丁○○：你說下
        有人要那個嗎？萬芳：對。丁○○：在小燕那裡嗎？萬
        芳：在別地方啦。」、「萬芳：那個人二點要來。丁○○：那個？萬芳：原來說五點那個。丁○○：要一罐或
        半罐？萬芳：半罐啦。丁○○：要拿喔，上次是看他沒
        錢，你說我講的。萬芳：好啦。」、「阿德：振國哦，
        你媽有沒跟你講？振國：有，但不知道路。阿德：在士
        東路，天母這裡。」
      八十三年四月十二日電話譯本Ｃ４：「丁○○：等一下
        阿德會找你，你再過去向他拿錢和東西。振國：哦，過
        去他那裡喔。丁○○：先拿起來比較放心啦。」
      八十三年四月十六日電話譯本Ｃ７：「阿德：振國哦，
        你媽在那裡？振國：我問一下。阿德：我有重要事情。
        萬芳：他有沒有你電話？我聯絡看看，叫他打給你。阿
        德：好。」、「阿德：趕快找一下，我這裡有人要：：
        。萬芳：我知道啦。」、「在榮仔：喂，姐仔，我身上
        只有三萬元，另外一萬五千元明天帶過來，我從沒欠你
        ，你就信任我一次。丁○○：好啦，你在二樓等一下。
        在榮仔：好。」。
      八十三年四月二十九日電話譯本Ｃ：「丁○○：喂，
        我兒子呢？萬芳：出去了。丁○○：叫他拿『尺』來給
        我，聽得懂嗎？萬芳：知道啦。」、「理信：喂，我是
        理信。萬芳：我知道，我馬上過去。」五月十八日電話
        譯本Ｓ：「丁○○：你在三樓那裡哦。阿花：那個：
        ：我朋友沒上來，有匯三萬一千元。丁○○：哦。阿花
        ：那個，現在要拿東西？丁○○：我等一下打給你。」
        、「阿花：那個胖胖的阿殿：：。丁○○：阿德啦。阿
        花：他們的『餅』摻有一種美國的冰塊。丁○○：我不
        知道。阿花：他們那種『餅』成份比較差，頭會痛。丁○○：我知道啦，明天再打給你。」
      （以上詳扣案監聽錄音帶及原判決所載譯文）。
    (4)惟被告丁○○已否認有上開賣出毒品犯行，且依前開電話
      通話譯文內容，語意欠明，況所談縱以洽購毒品之事，亦
      難認定被告丁○○與綽號「阿德」等人通話後，有實際販
      賣毒品情事。至被告丁○○於八十三年五月十三日方自甲○○處取得十八塊海洛因磚，嗣於同年月十九日為警查獲
      時，固僅剩十七塊及另三十四．一二公克，惟被告丁○○
      堅稱部分係自己施用，部分係於警方搜索時丟入廁所內沖
      去，衡情仍非不可採。公訴人謂十八塊海洛因依甲○○所
      販賣之大盤市價即高達七百六十五萬元，再被告投資取得
      十八塊海洛因磚，衡情亦不可能僅作為吸食之用云云，純
      屬推測之詞，洵不足為被告丁○○有販賣毒品之證據。此
      外，復無其他補強證據足以證明被告丁○○與被告甲○○
      共同私運毒品入境，係基於意圖販賣，或於走私販入毒品
      後，伺機販出，或已有販出之行為，自難以遽認被告丁○○有何伺機販賣毒品之犯行，惟公訴人認被告丁○○此部
      分所為如成立，與其所犯運輸毒品罪間有方法結果牽連之
      裁判上一罪關係，本院亦不另為無罪之諭知，合此說明。
己、撤銷改判之理由：
一、原審予以論罪科刑固非無見，惟查：
（一）原判決就前開關於肅清煙毒條例修正為毒品危害防制條例
      及懲治走私條例於九十一年六月二十六日修正等，就新舊
      法比較適用，未及審酌，尚有未合。
（二）被告乙○○以軍騰發號運輸前揭毒品時，係趁該船之船員
      李進正、李文發及陳輝發入睡之際所為，該船員均不知情
      而未參與乙節，迭據被告乙○○於警局初訊、檢察官初訊
      及偵審中供明在卷（見一０三四七號偵卷第一四頁反面、
      第六十五頁），即船員陳輝發、李進正亦陳稱渠等均不知
      情，且未參與，並經臺灣士林地方法院檢察署檢察官以八
      十三年度偵字第一０三四七號另為不起訴處分確定，有該
      處分書在卷可參。是原審認定乙○○利用不知情之該三名
      船員運輸毒品為間接正犯，即屬有誤。
（三）被告丙○○、乙○○及丁○○就事實欄二所載犯行，與被
      告甲○○間僅有走私、運輸之犯意聯絡，已經本院認定如
      前，原審認被告丙○○、乙○○及丁○○就該部分亦與被
      告甲○○共犯肅清煙毒條例第五條第一項之販賣毒品罪，
      並認被告丁○○取得十八塊海洛因磚後，係伺機販賣等，
      均有未當。又依被告丁○○住處之監聽譯文，難以遽認被
      告丁○○有販賣毒品之犯行，亦如前述，原審僅依該監聽
      譯文，即推定被告丁○○亦與其母萬芳及其子即斯時為少
      年之萬００（六十六年八月二十三日生）共同基於營利之
      概括犯意，自八十三年四月間起，連續販賣毒品海洛因予
      綽號「阿德」「在榮仔」「理信」「阿花」等人（此部分
      起訴書亦未敘及），亦有未洽。
（四）依原審判決所摘要八十三年四月二十一日電話譯本Ｂ１０第
      四頁，固載明：「大頭仔：我昨天跟你談的事現在怎樣？
      我跟他約一、二點，他錢都準備好了。黑龍（即甲○○）
      ：好啦，你要把它戒掉。大頭仔：我已經把它拔掉了，我
      現在這個是賺錢路線，你能不能幫忙弄個五『領』。黑龍
      ：沒辦法啦，就是跟你說這樣而已啦。大頭仔：那大概是
      多少？黑龍：３啦。大頭仔：３而已哦，我去那裡拿？黑
      龍：再說啦，再聯絡。大頭仔：我已經跟他們聯絡好了。
      黑龍：來再說。大頭仔：好啦。」等語。惟依其內容，亦
      不能證明被告甲○○有實際販賣毒品與綽號「大頭仔」情
      事。另依原審判決所摘要八十三年四月二十九日電話譯本
      Ｂ17，固亦載有：「美玉仔：喂，我美玉仔，我早上就痛
      苦到現在，……。黑龍：不要再講這個了，才幾天而已，
      你拿了又拿。美玉仔：看你能不能一點給我維持到明天」
      等情，然訊之被告甲○○否認此節，而依其內容亦無法憑
      為係被告甲○○販賣海洛因予美玉仔之證明。又八十三年
      四月廿九日電話監聽錄音譯本Ｂ內固亦載：「丁○○：
      大仔，你那邊還有沒有『月餅』（指海洛因）？黑龍：沒
      有，我的電話可能被監聽了，不要再打了。」等語，觀之
      該電話錄音內容僅係丁○○詢問甲○○有無毒品，而被甲○○一口拒絕而已，不足以證明甲○○與丁○○間已有買
      賣毒品之行為。是原審認甲○○自八十三年四月間起連續
      向不詳姓名之人販入毒品海洛因後，有販賣毒品予丁○○
      、「大頭仔」、「美玉仔」等（此部分起訴書亦未敘及）
      ，即有未合。
（五）被告甲○○除於走私進口海洛因後曾於八十三年五月十四
      日售予同案被告郭典銘六塊海洛因磚外，尚無積極證據足
      證其另有出售毒品與同案被告郭典銘之其餘犯行，原判決
      認定甲○○除售予同案被告郭典銘六塊海洛因磚外，另自
      八十三年四月間起有其餘出售毒品予同案被告郭典銘之犯
      行，亦有未洽。
（六）按犯肅清煙毒條例第五條、第七條、第八條之罪者，其犯
      罪所用或因犯罪所得之財物均沒收之。同條例第十三條第
      一項定有明文。此項沒收係刑法第三十八條第一項第三款
      、第三項但書之特別規定，採義務沒收主義，故販賣毒品
      所得之金錢，如能確定係販賣毒品所得之款項，苟非已經
      費失均應宣告沒收，不以當場扣獲者為限。本件被告甲○○走私進口之海洛因，先後售予綽號「阿福」二塊，收款
      三十九萬元、售予被告李宏坤二塊，收款四十三萬元、售
      予同案被告郭典銘六塊，收款七十萬元，此部分其販賣毒
      品所得共一百五十二萬元，連同其與錢元明、曾小龍、郭
      瑜雯共同販售毒品所得十萬元，共一百六十二萬元，除扣
      得附表四編號(四)之七十二萬五千元外，其餘所得尚無證據
      證明已費失，均應依法宣告沒收。又甲○○先於八十三年
      四月間起連續向不詳姓名之人販入毒品海洛因，再由錢元
      明、曾小龍、郭瑜雯代送毒品售賣予「慶文」、「阿洲」
      三次，甲○○販賣所得十萬元，雖未扣案，但尚無證據證
      明已經費失，依法亦應沒收，原審均未予諭知沒收，於法
      不合。
（七）又如附表四編號(一)(六)(十)所示共重八八三五四點三三公克之
      海洛因，業經財政部高雄關稅局以（八四）移字第三二七
      （２－１）號處分書為沒入之處分確定，依司法院院字第
      二八三二號解釋，法院自無庸依肅清煙毒條例重為沒收之
      諭知，原判決就上開海洛因更為沒收之諭知，復有未洽。
二、綜上，被告甲○○認其供出煙毒來源應有減輕其刑之適用，
    其餘被告丙○○、乙○○、丁○○仍執陳詞否認全部或部分
    犯行，固均非全有理由，惟原判決關於甲○○販賣毒品及丙○○、乙○○、丁○○運輸毒品部分既有上開可議，自應予
    以撤銷改判，就甲○○、丁○○定執行刑部分亦應併予撤銷
    之。
據上論斷，應依刑事訴訟法第369 條第1 項前段、第364 條、第
299 條第1 項前段，修正前肅清煙毒條例第5 條第1 項、第12條
前段、第13條第1 項，修正前懲治走私條例第2 條第1 項、第11
條，刑法第11條前段、第28條、第56條、第47條、第55條、第37
條第1 項、第2 條第1 項但書，判決如主文。
本案經檢察官賴俊雄到庭執行職務。
中　　華　　民　　國　　94　　年　　2　　　月   22    日
                  刑事第二十庭審判長法  官  李世貴
                                    法  官  周占春
                                    法  官  許仕楓
以上正本證明與原本無異。
如不服本判決，應於收受送達後10日內向本院提出上訴書狀，其
未敘述上訴理由者，並得於提起上訴後10日內向本院補提理由書
狀（均須按他造當事人之人數附繕本）。
                                    書記官  劉貞達
中　　華　　民　　國　　94　　年　　2　　　月   24    日
附表一：
扣案如附表四編號(二)至(四)、(七)至(九)、(十一)、(十二)所示之物品，及新台
幣八十九萬五千元均沒收，毒品海洛因並銷燬之。
附表二：
扣案如附表四編號(二)、(五)、(七)、(八)、(九)、(十一)所示之物品均沒收，
毒品海洛因並並銷燬之。
附表三：
扣案如附表四編號(二)、(七)、(八)、(九)、(十一)所示之物品均沒收，毒品
海洛因並銷燬之。
附表四：
┌──┬─────┬────┬───────┬─────┐
│編號│物品、數量│ 所有人 │   扣案時地   │   備註   │
├──┼─────┼────┼───────┼─────┤
│ (一) │海洛因磚  │甲○○  │八十三年五月  │毒品      │
│    │２３１塊　│        │十九日        │（經高雄  │
│    │（淨重八、│        │台北市○○街  │關稅局沒  │
│    │一０一七．│        │七四之四號 　 │入確定）  │
│    │四九公克）│        │              │          │
├──┼─────┼────┼───────┼─────┤
│ (二) │裝海洛因手│甲○○  │同上          │供犯罪所  │
│    │提袋６只  │        │              │用        │
├──┼─────┼────┼───────┼─────┤
│ (三) │帳單１紙  │甲○○  │同上          │供犯罪所  │
│    │          │        │              │用        │
├──┼─────┼────┼───────┼─────┤
│ (四) │現金萬  │甲○○  │同上          │因販毒所  │
│    │５千元    │        │              │得        │
├──┼─────┼────┼───────┼─────┤
│ (五) │現金萬  │丙○○  │八十三年五月  │因運毒所  │
│    │８千２百  │        │十九日        │得        │
│    │元（原得  │        │台北縣三重市  │          │
│    │五十萬元  │        │正義南路七一  │          │
│    │花費後剩　│        │巷　          │          │
│    │餘）      │        │              │          │
├──┼─────┼────┼───────┼─────┤
│ (六) │海洛因磚  │丁○○  │八十三年五月  │毒品      │
│    │塊（淨  │        │二十日        │（經高雄  │
│    │重五、九  │        │高雄市三多二  │關稅局沒  │
│    │三四．六  │        │路四七五巷旁  │入確定）  │
│    │九公克）  │        │機車行李箱    │          │
├──┼─────┼────┼───────┼─────┤
│ (七) │包海洛因  │丁○○  │同上          │供犯罪所  │
│    │包裝紙袋  │        │              │用        │
│    │１袋      │        │              │          │
├──┼─────┼────┼───────┼─────┤
│ (八) │海洛因一  │丁○○  │八十三年六月  │毒品      │
│    │包（淨重  │        │二十四日      │          │
│    │三四．一  │        │台北市○○街  │          │
│    │二公克）  │        │一一五號      │          │
├──┼─────┼────┼───────┼─────┤
│ (九) │裝海洛因  │丁○○  │同上          │供犯罪所  │
│    │塑膠袋１  │        │              │用        │
│    │個。      │        │              │          │
├──┼─────┼────┼───────┼─────┤
│ (十) │海洛因磚  │郭典銘  │八十三年五月  │毒品      │
│    │４塊（淨  │        │二十日        │（經高雄  │
│    │重一、四  │        │台北市南京西  │關稅局沒  │
│    │０二．一  │        │路二九三巷二  │入確定）  │
│    │五公克）  │        │三號二樓      │          │
├──┼─────┼────┼───────┼─────┤
│ (十一) │軍騰號漁  │乙○○  │八十三年十一  │供犯罪所  │
│    │船１艘    │        │月七日        │用        │
│    │          │        │屏東縣琉球鄉  │          │
│    │          │        │外海十海浬    │          │
├──┼─────┼────┼───────┼─────┤
│ (十二) │現金收支  │郭瑜雯  │八十三年五月  │供犯罪所  │
│    │簿１本    │        │十九日        │用        │
│    │          │        │台北市○○路  │          │
│    │          │        │一一二號之五  │          │
└──┴─────┴────┴───────┴─────┘
附錄本案論罪科刑法條全文
肅清煙毒條例第5 條第1 項：
販賣、運輸、製造毒品、鴉片或麻煙者，處死刑或無期徒刑。
